臺灣臺中地方法院刑事判決　　　　　　　96年度易字第4910號
公　訴　人　臺灣臺中地方法院檢察署檢察官
被　　　告　甲○○
　　　　　　　　　　（現羈押於臺灣臺中看守所）
上列被告因竊盜案件，經檢察官提起公訴（九十六年度偵字第二
二一二五號），本院判決如下：
    主    文
甲○○攜帶兇器竊盜，累犯，處有期徒刑捌月。
    犯罪事實
一、甲○○於民國（下同）九十四年間因犯竊盜罪，經臺灣雲林
    地方法院判處有期徒刑六月確定，嗣經減刑減為有期徒刑三
    月，於九十六年八月二十九日縮刑期滿執行完畢。詎其猶不
    知悔改，復意圖為自己不法之所有，於九十六年九月十四日
    凌晨二時許，在臺中縣大里市○○○路二十號旁之空地，持
    其所有客觀上足供為兇器使用之小鋸子一支（長約五十公分
    ），將丙○○所有放置在該空地上之PVC水管，以每段約二
    百公分之長度，共鋸成四十三支，連同放置在該空地上之烤
    漆浪板八塊，搬至其所有手推車上（PVC水管四十三支及烤
    漆浪板八塊，總價值約新臺幣五千元）而竊取得手。嗣於同
    日凌晨三時三十分許，甲○○欲行離去之際，為巡視工地之
    丙○○發現並報警，而為警當場查獲，並取出其所竊取之PV
    C水管四十三支、烤漆浪板八塊（均由丙○○領回）。
二、案經臺中縣警察局霧峰分局報請臺灣臺中地方法院檢察署檢
    察官偵查起訴。
    理    由
一、按被告以外之人於審判外之陳述，雖不符前四條之規定，而
    經當事人於審判程序同意作為證據，法院審酌該言詞陳述或
    書面陳述作成時之情況，認為適當者，亦得為證據。當事人
    、代理人或辯護人於法院調查證據時，知有第一百五十九條
    第一項不得為證據之情形，而未於言詞辯論終結前聲明異議
    者，視為有前項之同意，刑事訴訟法第一百五十九條之五定
    有明文。經查被害人丙○○於警詢時之指述，被告在本院審
    理時並未爭執其證據能力，且未於本案言詞辯論終結前聲明
    異議，本院審酌被害人丙○○於警詢時之指述，係於案發時
    就其親身經歷之事實所為，且依其陳述作成時之情況，並無
    不適當之情形，依刑事訴訟法第一百五十九條之五第二項規
    定，自有證據能力，合先敘明。
二、訊之被告甲○○固坦承於前開時地，持小鋸子一支（長約五
    十公分），將丙○○所有放置在該空地上之PVC水管，以每
    段約二百公分之長度，共鋸成四十三支，連同放置在該空地
    上之烤漆浪板八塊，搬至其所有手推車上而竊取得手，嗣欲
    行離去之際，為巡視工地之丙○○發現並報警，而為警當場
    查獲等情，然辯稱：該小鋸子係伊在現場取得，於鋸完後將
    之丟棄在旁邊田裡，並非伊所有云云。惟查前開犯罪事實，
    業據被害人丙○○於警詢時指述甚詳，並有贓物認領保管單
    、警繪刑案現場測繪圖各一紙及查獲現場照片二張附卷可憑
    。且依被告於九十六年九月十四日警詢時供稱：伊係持自備
    之小鋸子將置於空地上之PVC水管鋸成每段約二百公分長，
    連同放置於空地上之烤漆浪板，徒手搬至伊手推車上等語，
    並於九十六年九月十四日偵查時供稱：伊攜帶一支小鋸子，
    前往現場等語，顯見該小鋸子確係被告所有攜往現場供竊取
    上開PVC水管無疑。是被告上開所辯，無非事後卸責之詞，
    不足採信，事證明確，其竊盜犯行堪以認定。
三、查被告甲○○持以竊取PVC水管所用之小鋸子一支，長約五
    十公分，此經其供明在卷，且該小鋸子既可供鋸斷PVC水管
    ，其刀刃應屬銳利，顯見該小鋸子在客觀上對人之生命、身
    體、安全構成威脅，而具有危險性，堪認足供為兇器使用無
    疑。核被告所為，係犯刑法第三百二十一條第一項第三款之
    攜帶兇器竊盜罪。查被告於九十四年間因犯竊盜罪，經臺灣
    雲林地方法院判處有期徒刑六月確定，嗣經減刑減為有期徒
    刑三月，於九十六年八月二十九日縮刑期滿執行完畢，有台
    灣高等法院被告前案紀錄表附卷可稽，其於五年內故意再犯
    本件有期徒刑以上之罪，為累犯，應依法加重其刑。爰審酌
    被告有多次竊盜前科（見卷附臺灣高等法院被告前案紀錄表
    ），猶不知悔改，復犯本件竊盜，及其犯罪之動機、目的、
    手段、被害人所受財物損失、對社會所生危害與犯後坦承部
    分犯行等一切情狀，量處如主文所示之刑，以資懲儆。至於
    被告所有供行竊所用之小鋸子一支，此經被告供承業已丟棄
    於田裡，又未經警扣案，為免日後執行困難，爰不予宣告沒
    收，併此敘明。
四、據上論斷，應依刑事訴訟法第二百九十九條第一項前段，刑
    法第三百二十一條第一項第三款、第四十七條第一項，判決
    如主文。
本案經檢察官乙○○到庭執行職務。
中　　華　　民　　國　　96　　年　　10　　月　　31　　日
                  刑事第一庭    法  官  朱光國
上正本證明與原本無異。
如不服本判決，應於收受送達後10日內向本院提出上訴書狀（應
敘述具體理由並附繕本）。
上訴書狀如未敘述理由，應於上訴期間屆滿後20日內補提理由書
於本院。
                                書記官  張孝妃
中　　華　　民　　國　　96　　年　　10　　月　　31　　日
附錄論罪科刑法條
刑法第321條第1項第3款：
犯竊盜罪而有左列情形之一者，處6月以上、5年以下有期徒刑：
三  攜帶兇器而犯之者。
